n[n]: nom ***, pl ы, datpl ам, acc nom-, accpl ы, instrpl ами, preppl ах
fem1[n]: nom а, gen ы, genpl , dat е, acc у, instr ой, prep е, inherit n
fem2[n]: pl и, gen и, accpl и, inherit fem1
fem3[n]: nom ь, pl и, gen и, genpl ей, dat и, datpl ям, acc ь, accpl ей, instr ью, instrpl ями, prep и, preppl ях
femka[n]: genpl <ок, inherit fem2
femka2[n]: genpl <ек, inherit fem2
-статья[n]: nom я, genpl <ей, datpl ям, acc ю, instr ёй, instrpl ями, preppl ях, inherit fem2
-деньга[n]: genpl <<ег, inherit fem2
-родитель[n]: gen я, dat ю, acc я, instr ем, prep е, inherit fem3
-лошадь[n]: instrpl ьми, inherit fem3
-кошка[n]: genpl <ек, accpl <ек, inherit fem2
-собака[n]: accpl , inherit fem2
-femшь[n]: datpl ам, instrpl ами, preppl ах, inherit fem3
-мама[n]: accpl , inherit fem1
-люди[n]: instrpl ьми, inherit fem3
masc1[n]: nom , gen а, genpl ов, dat у, instr ом, prep е, inherit n
masc2[n]: pl и, inherit masc1
masc3[n]: pl а, inherit masc1
masc1animate[n]: acc gen-, accpl genpl-, inherit masc1
masc2animate[n]: acc gen-, accpl genpl-, inherit masc2
-глаз[n]: genpl , inherit masc3
-город[n]: pl а, inherit masc1
-день[n]: nom <ень, gen я, genpl ей, dat ю, datpl ям, instr ём, instrpl ями, preppl ях, inherit masc2
-огонь[n]: nom <онь, inherit -день
-ребёнок[n]: nom <ок, genpl ков, inherit masc1animate
-подарок[n]: nom <ок, inherit masc2
-друг[n]: pl <зья, genpl <зей, datpl <зьям, instrpl <зьями, preppl <зьях, inherit masc1animate
-словарь[n]: nom ь, accpl pl-, inherit -день
-отель[n]: instr ем, inherit -словарь
-борщ[n]: genpl ей, inherit masc2
-врач[n]: acc а, accpl ей, inherit -борщ
-доктор[n]: pl а, inherit masc2animate
neu[n]: nom о, pl а, gen а, genpl , dat у, accpl а, instr ом, prep е, inherit n
-дерево[n]: pl ья, genpl ьев, datpl ьям, instrpl ьями, preppl ьях, inherit neu
-окно[n]: genpl <он, inherit neu
-письмо[n]: genpl <<ем, inherit -окно
neuie[n]: nom е, pl я, gen я, genpl й, dat ю, datpl ям, acc nom-, accpl pl-, instr ем, instrpl ями, prep и, preppl ях, inherit n
-время[n]: nom <<я, pl а, gen и, genpl ён, dat и, datpl ами, instr ем, prep и, inherit n
-имя[n]: gen <<, genpl <<ён, datpl ам, inherit -время
-год[n]: genpl <<<лет, prep у, inherit masc1
-раз[n]: genpl , inherit masc1
-ключ[n]: genpl ей, inherit masc2
v[v]: inf ****, 1 у, pastm inf-<<л, pastn pastm-о, pastf pastm-а, pastpl pastm-и, imprpl impr-те
y-esh-et[v]: 1pl ем, 2 ешь, 2pl ете, 3 ет, impr й, inherit v
-встречать[v]: inf ть, 1 ю, 3pl ют, inherit y-esh-et
-писать[v]: inf <сать, 3pl ут, impr и, inherit y-esh-et
-бытьfut[v]: inf <<ыть, impr ь, imprpl ьте, inherit -писать
-хотеть[v]: inf <теть, 1pl <тим, 2pl <тите, 3pl <тят, impr <ти, inherit y-esh-et
-сказать[v]: inf <зать, 2pl и, 3pl ите, impr и, inherit y-esh-et
-мочь[v]: inf <чь, 1 <гу, 3pl <гут, pastm <г, pastn <гло, pastf <гла, pastpl <гли, impr <ги, inherit y-esh-et
-стать[v]: inf <ть, 3pl ут, impr ьй, inherit y-esh-et
yo-yosh-yot[v]: 1pl ём, 2 ёшь, 2pl ёте, 3 ёт, inherit v
-жить[v]: inf <ть, 3pl ут, inherit yo-yosh-yot
-давать[v]: inf вать, 1 ю, 3pl ют, impr вай, inherit yo-yosh-yot
-быть[v]: inf быть, 1 есть, inherit v
-есть[v]: inf есть, 1 ем, 1pl едим, 2 ешь, 2pl едите, 3 ест, 3pl едят, pastm ел, inherit v
-пить[v]: inf пить, 1 пью, 1pl пьём, 2 пьёшь, 2pl пьёте, 3 пьёт, 3pl пьют, pastm пил, inherit v
adj[adj]: m ***, n ое, f ая, pl ие, genm ого, genn ого, genf ой, genpl их, datm ому, datn ому, datf ой, datpl им, accinanm m-, accanm ого, accn ое, accf ую, accinanpl ие, accanpl их, instrm им, instrn им, instrf ой, instrpl ими, prepm ом, prepn ом, prepf ой, preppl их, shortm , shortn shortm-о, shortf shortm-а, shortpl shortm-и, adv о, comp shortf-<ее
ойadj[adj]: m ой, inherit adj
-большой[adj]: comp е, inherit ойadj
neanderthal[adj]: genm его, genn его, genf ей, datm ему, datn ему, datf ей, accanm его, accn е, instrf ей, prepm ем, prepn ем, prepf ей, inherit adj
-наш[adj]: m , n е, f а, pl и, accf у, accinanpl pl-, inherit neanderthal
ыйadj[adj]: m ый, pl ые, genpl ых, datpl ым, accinanm ый, accinanpl ые, accanpl ых, instrm ым, instrn ым, instrpl ыми, preppl ых, shortpl ы, inherit adj
ныйadj[adj]: shortm <ен, shortn о, shortf а, inherit ыйadj
-чёрный[adj]: shortn <<<ерно, shortf <<<ерна, shortpl <<<ерны, inherit ныйadj
ийadj[adj]: m ий, accinanm ий, inherit adj
-маленький[adj]: shortm <<<<, comp <<<<<<еньше, inherit ийadj
-высокий[adj]: comp <<<ше, inherit ийadj
-низкий[adj]: comp <<ше, inherit ийadj
-дорогой[adj]: comp <же, inherit ойadj
-хороший[adj]: m ий, n ее, accn ее, comp <<<<<лучше, inherit neanderthal
-домашний[adj]: accf юю, inherit -хороший
-этот[adj]: m от, n о, f а, pl и, accinanm от, accn о, accf у, accinanpl и, shortm ***, shortn ***, shortf ***, inherit adj
-тот[adj]: pl е, genpl ех, datpl ем, accinanpl ех, accanpl е, instrpl еми, preppl ех, inherit -этот
-рад[adj]: shortm , shortn о, shortf а, shortpl ы
-я[pron]: nom я, gen меня, dat мне, acc меня, instr мной, prep мне
-ты[pron]: nom ты, gen тебя, dat тебе, acc тебя, instr тобой, prep тебе
-он[pron]: nom он, gen его, genalt него, dat ему, datalt нему, acc его, accalt него, instr им, instralt ним, prep нём
-она[pron]: nom она, gen её, genalt неё, dat ей, datalt ней, acc её, accalt неё, instr ей, instralt ней, prep ней
-мы[pron]: nom мы, gen нас, dat нам, acc нас, instr нами, prep нас
-вы[pron]: nom вы, gen вас, dat вам, acc вас, instr вами, prep вас
-они[pron]: nom они, gen их, genalt них, dat им, datalt ним, acc их, accalt них, instr ими, instralt ними, prep них
-себя[pron]: gen себя, dat себе, acc себя, instr собой, prep себе
-что[n]: nom что, gen чего, dat чему, acc что, instr чем, prep чём
-кто[n]: nom кто, gen кого, dat кому, acc кого, instr кем, prep ком
-сколько[adj]: pl о, genpl их, datpl им, accinanpl о, accanpl их, instrpl ими, preppl их
-много[adj]: m о, pl о, accinanpl о, inherit ийadj
-сам[adj]: m , accinanm , inherit -этот
-взять[v]: impr <<озьми, inherit -встречать
-земля[n]: genpl <ель, inherit -статья
-конец[n]: nom <ец, inherit masc1
-второй[adj]: m ой, accinanm ой, inherit ыйadj
-ехать[v]: inf <хать, impr <хай, inherit -писать
-овощ[n]: instr ем, inherit -ключ
-яйцо[n]: genpl <<иц, inherit -окно
-масло[n]: genpl <<ел, inherit neu
-здоровый[adj]: , inherit ыйadj
-дать[v]: 1 м, 1pl дим, 2 шь, 2pl дите, 3 ст, 3pl дут, inherit -встречать
-показать[v]: inf <зать, inherit -писать
-забыть[v]: inf <<ыть, 3pl <<ыт, impr ь, inherit y-esh-et
-весь[adj]: m <есь, n ё, f я, pl е, genm его, genn его, genf ей, genpl <сех, datm ему, datn ему, datf ей, datpl ем, accinanm <есь, accanm его, accn ё, accf ю, accinanpl ех, accanpl е, instrm ем, instrn ем, instrf ей, instrpl еми, prepm ём, prepn ём, prepf ей, preppl ех
-открыть[v]: inf <ыть, inherit -встречать
-свой[adj]: m й, n ё, f я, accinanm й, accn ё, accf ю, prepm ём, prepn ём, inherit -наш
-россия[n]: nom я, acc ю, instr ей, inherit fem3
-встать[v]: impr ь, inherit -стать
it-im-ite[v]: inf ть, 1pl м, 2 шь, 2pl те, 3 т, 3pl <ят, impr , inherit v
-дарить[v]: 1 <ю, inherit it-im-ite
-смотреть[v]: inf <еть, inherit -дарить
-видеть[v]: inf <еть, 1 <<жу, inherit it-im-ite
-сидеть[v]: impr <ь, inherit -видеть
-учить[v]: 1 <у, 3pl <ат, inherit it-im-ite
-любить[v]: 1 <лю, inherit it-im-ite
-спросить[v]: 1 <<шу, inherit it-im-ite
-стоять[v]: inf <ять, impr <й, inherit it-im-ite
-лежать[v]: inf <ать, inherit -учить
-слышать[v]: 3pl <ут, impr <ь, inherit -лежать
-спать[v]: inf <ать, inherit -любить
-ночь[n]: datpl ам, instrpl ами, preppl ах, inherit fem3
-небо[n]: nom <<о, gen <<а, dat <<у, instr <<ом, prep <, inherit -глаз
-солнце[n]: nom е, instr ем, inherit -глаз
sya[v]: inf ться, 1 юсь, 1pl мся, 2 шься, 2pl тесь, 3 тся, 3pl тся, pastm лся, pastn лось, pastf лась, pastpl лись, impr <ься, imprpl impr-<<тесь
-нравиться[v]: 1 <люсь, 3pl <ятся, inherit sya
-встречаться[v]: 1pl емся, 2 ешься, 2pl етесь, 3 ется, 3pl ются, inherit sya
-остаться[v]: inf <ться, 1 усь, 3pl утся, inherit -встречаться
-казаться[v]: inf <заться, pastm <зался, pastn <залось, pastf <залась, pastpl <зались, impr ись, imprpl итесь, inherit -остаться
-вернуться[v]: 1 сь, 1pl <ёмся, 2 <ёшься, 2pl <ётесь, 3 <ётся, impr <ись, inherit sya
-бояться[v]: 1 <юсь, 1pl <имся, 2 <ишься, 2pl <итесь, 3 <ится, impr <йся, inherit sya
-надеяться[v]: 1pl <емся, 2 <ешься, 2pl <етесь, 3 <ется, 3pl <ются, inherit -бояться
-оставаться[v]: inf <ваться, pastm <вался, pastn <валось, pastf <валась, pastpl <вались, impr <вайся, inherit -вернуться
-ходить[v]: 1 <<жу, inherit it-im-ite
-идти[v]: inf ти, pastm <<шёл, pastn pastm-<<ло, pastf pastm-<<ла, pastpl pastm-<<ли, impr и, inherit -жить
-выйти[v]: inf <ти, pastm <<шел, pastn pastm-<<ло, pastf pastm-<<ла, pastpl pastm-<<ли, inherit -писать
-войти[v]: inf <ти, inherit -идти
-начать[v]: inf <ать, impr и, inherit -жить
-пойти[v]: impr <<<шла, imprpl <<<шли, inherit -войти
-отец[n]: nom <ец, inherit masc1animate
-брат[n]: pl ья, genpl ьев, datpl ьям, accpl genpl-, instrpl ьями, preppl ьях, inherit masc1animate
-сестра[n]: pl <<<<ёстры, genpl <ёр, datpl <<<<ёстрам, accpl <ёр, instrpl <<<<ёстрами, preppl <<<<ёстрах, inherit fem1
-взрослый[adj]: , inherit ыйadj
-дешёвый[adj]: shortm <<<<ёшев, shortn <<<<ёшево, shortf <<ева, shortpl <<<<ёшевы, inherit ыйadj
-лёгкий[adj]: adv <<<<легко, inherit ийadj
-уверенный[adj]: shortm <, inherit ыйadj
-учитель[n]: pl я, inherit -родитель
-случай[n]: nom й, genpl ев, acc й, accpl и, inherit -родитель
-ответить[v]: 1 <<чу, impr <ь, inherit it-im-ite
-значить[v]: impr <ь, inherit -учить
-жена[n]: pl <<ёны, genpl <<ён, datpl <<ёнам, accpl <<ён, instrpl <<ёнами, preppl <<ёнах, inherit fem1
-ждать[v]: impr <и, inherit -слышать
-мать[n]: nom <<ь, acc <<ь, inherit fem3
-часть[n]: instr ию, inherit fem3
-неделя[n]: genpl ь, instr ей, inherit -статья
-сын[n]: genpl овей, datpl овьям, instrpl овьями, preppl овьях, inherit masc1animate
-глядеть[v]: , inherit -видеть
-путь[n]: instr ём, inherit fem3
-пятница[n]: instr ей, inherit fem1
-саша[n]: gen и, inherit -пятница
-воскресенье[n]: genpl <ий, prep е, inherit neuie
-месяц[n]: genpl ев, instr ем, inherit masc1
-чувствовать[v]: inf <овать, pastm <овал, inherit -встречать
-сердце[n]: genpl ев, inherit -солнце
-пытаться[v]: impr йся, inherit -встречаться
-бросить[v]: impr <ь, inherit -спросить
-парень[n]: nom <ень, inherit -родитель
-находиться[v]: 1 <<жусь, impr сь, inherit -нравиться
-оставить[v]: impr <ь, inherit -любить
-искать[v]: inf <скать, inherit -писать
-становиться[v]: impr сь, inherit -нравиться
-верить[v]: impr <ь, inherit -дарить
-прекратить[v]: 1 <<щу, inherit it-im-ite
-случиться[v]: 1 <усь, 3pl <атся, inherit -находиться
-море[n]: genpl ей, inherit -воскресенье
-весна[n]: pl <<<ёсны, genpl <<<ёсен, datpl <<<ёснам, accpl <<<ёсны, instrpl <<<ёснами, preppl <<<ёснах, inherit fem1
-звать[v]: inf <<вать, inherit -начать
-простить[v]: 1 <<<щу, inherit it-im-ite
-один[num]: m <ин, n о, f а, pl и, accn о, accf у, accinanpl и, inherit adj
-два[num]: pl а, genpl ух, datpl ум, accinanpl а, accanpl ух, instrpl умя, preppl ух
-три[num]: pl и, genpl ёх, datpl ём, accinanpl pl-, accanpl ёх, instrpl емя, preppl ёх
-четыре[num]: pl е, instrpl ьмя, inherit -три
-пять[num]: pl ь, genpl и, datpl и, accinanpl ь, accanpl ь, instrpl ью, preppl и
-церковь[n]: nom <овь, acc <овь, instr <овью, inherit fem3
-крыша[n]: instr ей, inherit fem2
oprep[prep]: std , alt о
-о[prep]: std , alt б, alt2 бо
-тысяча[n]: instr ью, inherit fem2
-пробежать[v]: impr <<ги, inherit -лежать
-чай[n]: genpl ёв, inherit -случай
-озеро[n]: nom <<еро, gen <<ера, dat <<еру, instr <<ером, prep <<ере, inherit -глаз
-кино[n]: nom о, pl о, genpl о, datpl о, instrpl о, preppl о, inherit masc1
-сесть[v]: inf <<есть, pastm <<ел, inherit -встать
-повернуть[v]: inf уть, inherit -начать
-поехать[v]: impr <зжай, inherit -ехать
-чей[adj]: m <ей, accinanm <ей, inherit -свой
-разлить[v]: inf <<<лить, impr <<<лей, inherit -давать
-курица[n]: pl <<ы, instr ей, inherit -мама
-придти[v]: pastm <шёл, inherit -идти
-спальня[n]: genpl <<ен, inherit -неделя
-мороз[n]: gen , dat , instr , prep , inherit masc1
-убить[v]: inf <ить, impr <ей, inherit -давать
-регистрация[n]: genpl й, accpl и, inherit -россия
-идея[n]: instr ей, inherit -статья
-выбрать[v]: inf <<рать, inherit -писать
-третий[adj]: m <ий, f я, accinanm <ий, accf ю, inherit -наш
-украсть[v]: inf <сть, pastm <л, inherit -начать
-хватить[v]: 1 <<чу, inherit it-im-ite
-дядя[n]: pl ья, genpl ьев, accpl ьёв, inherit -неделя
-петь[v]: inf <еть, impr й, inherit -давать
-кухня[n]: genpl <онь, inherit -неделя
-яблоко[n]: nom о, genpl , inherit masc2
-набрать[v]: inf <<рать, inherit -начать
-принести[v]: pastm <<ёс, pastn ло, pastf ла, pastpl ли, inherit -идти
-сосед[n]: datpl ям, instrpl ями, preppl ях, inherit -врач
-жениться[v]: 1 <юсь, inherit -находиться
-съесть[v]: impr ешь, inherit -есть
-одеться[v]: pastm <лся, pastn <лось, pastf <лась, pastpl <лись, impr ься, inherit -остаться
-встретиться[v]: 1 <<чусь, inherit -нравиться
-понять[v]: inf <<нять, inherit -начать
-палец[n]: nom <<ец, inherit -месяц